【裁判字號】    96,易,1922
【裁判日期】    970311
【裁判案由】    恐嚇
【裁判全文】
臺灣彰化地方法院刑事判決              96年度易字第1922號
公  訴  人  臺灣彰化地方法院檢察署檢察官
被      告  乙○○
上列被告因恐嚇案件，經檢察官聲請簡易判決處刑（96年度偵字
第7871號），本案北斗簡易庭認不宜逕以簡易判決處刑（96年度
斗簡字第557 號），簽移由本院改依通常程序審理，本院判決如
下：
    主  文
乙○○以加害生命、身體、自由之事，恐嚇他人致生危害於安全
，處罰金新臺幣伍仟元，如易服勞役，以新臺幣壹仟元折算壹日
。
    事  實
一、乙○○與甲○○（甲○○涉嫌恐嚇部分，由檢察官另為不起
    訴處分確定）因購車糾紛協調未果，甲○○於民國96年6 月
    10日下午2 時30分許，在址設彰化縣二林鎮○○路○ 段676
    號之汽車修配廠與乙○○之兄洪毅達理論車輛修繕事宜，雙
    方發生口角衝突，乙○○即基於恐嚇甲○○之犯意，對甲○
    ○恫稱：「將車開出去，否則要打到你用爬的出去」等加害
    生命、身體、自由之言語，致生危害於甲○○之安全，並致
    使甲○○心生畏懼，即於同日下午4 時38分許至警局報案，
    因而查悉上情。
二、案經甲○○訴由彰化縣警察局芳苑分局報告臺灣彰化地方法
    院檢察署檢察官偵查起訴。
    理  由
壹、證據能力
    按被告以外之人於審判外之言詞或書面陳述，除法律有規定
    者外，不得作為證據，刑事訴訟法第159 條第1 項固定有明
    文，惟被告以外之人於審判外之陳述，雖不符合同法第159
    條之1 至第159 條之4 規定，但經當事人於審判程序同意作
    為證據，法院審酌該言詞陳述或書面陳述作成時之情況，認
    為適當者，亦得為證據，當事人、代理人或辯護人於法院調
    查證據時，知有第159 條第1 項不得為證據之情形，而未於
    言詞辯論終結前聲明異議者，視為有前項之同意，此觀同法
    第159 條之5 規定即明。查本判決後開引用各該被告乙○○
    以外之人於審判外之陳述（包含書面陳述），皆屬傳聞證據
    ，惟當事人雖知上開證據資料為傳聞證據，但於本院準備程
    序及審判期日中均表示同意或無意見而不予爭執，且迄至言
    詞辯論終結前亦未再聲明異議，本院審酌上開證據資料記載
    方式及外觀，認其製作時之情況尚無違法不當等瑕疵，且與
    本案具有關連性，認為以之作為證據應屬適當，揆諸前開規
    定，爰逕依刑事訴訟法第159 條之5 規定，認前揭證據資料
    均例外有證據能力，合先敘明。
貳、實體部分
一、訊據被告矢口否認有何恐嚇犯行，辯稱：伊沒有說要打告訴
    人甲○○，係因修車糾紛與告訴人吵架，告訴人稱「不要讓
    你在此地開工廠」，伊才要告訴人將車開出去，並無恐嚇告
    訴人之犯意云云。惟查：
（一）被告與告訴人發生口角後，即對告訴人恫稱：「將車開出
      去，否則要打到你用爬的出去」等語，業據被告乙○○於
      警詢、偵查及本院準備程序中自白不諱（警卷第4 頁、偵
      卷第4 頁、本院97年1 月23日準備程序筆錄第2 頁），核
      與證人即告訴人甲○○於警詢、偵查及本院審理時之證述
      相符（見警卷第1 、3 頁、偵卷第8 頁、本院97年2 月26
      日審判筆錄第5 頁），堪認被告上揭自白與事實相符。被
      告於本院審理時始翻異前詞，否認曾對告訴人為上揭言語
      ，顯係臨訟卸責之詞，委不足採。
（二）按刑法第305 條之罪，僅以受惡害之通知者心生畏懼而有
      不安全之感覺為已足，不以發生客觀上之危害為要件。查
      被告因其兄與告訴人發生修車糾紛，竟以凶惡態度向告訴
      人恫稱上開言語，告訴人於聽聞被告上述言語後，即走出
      修車廠打電話給家人，並於96年6 月10日下午4 時38分許
      即至彰化縣警察局芳苑分局二林分駐所報案並製作筆錄等
      情，業據證人即告訴人結證無訛（見本院97年2 月26日審
      判筆錄第6 頁），復有彰化縣警察局芳苑分局二林分駐所
      96 年6月10日第1 次調查筆錄附卷可憑（見警卷第1 頁）
      ，是告訴人聽聞該等言語後，因隻身與被告及被告之兄處
      於修車廠，孤立無援，而立即聯絡家人，並隨即至派出所
      報案，是其生命、身體、自由深感不安之情，顯而易見，
      即難謂未達於危害安全之程度（最高法院26年渝非字第15
      號判例意旨參照）。至告訴人雖於偵訊時證稱：「我當時
      只感到生氣與委屈而已。」（偵卷第9 頁），惟其於本院
      審理時亦陳明：因時間已久，當下感覺如何，記憶已模糊
      ，但當時想被告若動手打伊，伊會去驗傷等語（見本院97
      年2 月26日審判筆錄第5 、7 頁），依其陳述，顯然當時
      已感覺被告可能加害，該等言語已達危害安全之程度，足
      使告訴人心生畏懼而有不安全之感覺，至為灼然。
（三）被告雖否認有恐嚇之犯意云云，惟恐嚇罪之成立本不以行
      為人真有加害之意思為必要，被告告以被害人上開恫嚇言
      語，足使被害人感受生命、身體及自由上之重大威脅，至
      甚顯明，被告並無不知之理，且被害人亦證稱：被告當時
      態度很兇，確實要恐嚇伊等語（見本院97年2 月26日審判
      筆錄第5 頁），顯見被告上開辯解亦無足採。
（四）綜上，本件事證明確，被告犯行堪以認定，應予依法論科
      。
二、核被告所為，係犯刑法第305 條恐嚇危害安全罪。爰審酌被
    告與告訴人因修車致生爭執，不思以正途解決糾紛，竟以言
    語恫嚇告訴人，所為顯有未當，犯後雖坦承犯行，然至本院
    審理時又翻異前詞否認犯行，犯後態度難謂良好，惟其並無
    前科紀錄，素行尚佳，有臺灣高等法院被告前案紀錄表在卷
    可稽，且就修車紛爭已與告訴人成立調解，復有彰化縣二林
    鎮調解委員會調解書（見本院96年度斗簡字第557 號卷第6
    頁）可徵，並考量其犯罪手段、智識程度等一切情狀，量處
    如主文所示之刑，並諭知易服勞役之折算標準，以資警惕。
據上論斷，應依刑事訴訟法第452 條、第299 條第1 項，刑法第
305 條、第42條第3 項，刑法施行法第1 條之1 第1 項、第2 項
前段，判決如主文。
本案經檢察官余建國到庭執行職務。
中    華    民    國    97    年    3     月    11    日
                  刑事第五庭      審判長法官  余仕明
                                  法      官  簡婉倫
                                  法      官  楊舒嵐
以上正本證明與原本無異。
如不服本判決，應於判決送達後10日內，向本院提出上訴書狀，
上訴書狀應「敘述具體上訴理由」，並按他造當事人之人數附繕
本。「切勿逕送上級法院」。
告訴人或被害人對於判決如有不服具備理由請求檢察官上訴者，
其上訴期間之計算係以檢察官收受判決正本之日期為準。
中    華    民    國    97    年    3     月    11    日
                                  書  記  官  張木松
附錄論罪科刑法條：
中華民國刑法第305條
（恐嚇危害安全罪）
以加害生命、身體、自由、名譽、財產之事，恐嚇他人致生危害
於安全者，處2年以下有期徒刑、拘役或3百元以下罰金。


司法院資訊處製作；財團法人民間司法改革基金會備份。
